臺灣新北地方法院刑事判決　　　　　　110年度審易字第884號
公　訴　人　臺灣新北地方檢察署檢察官
被　　　告　蕭博文







上列被告因竊盜案件，經檢察官提起公訴（110 年度偵字第8096
號、第10489 號），本院判決如下：
    主  文
蕭博文犯侵入住宅竊盜罪，累犯，處有期徒刑柒月；又犯竊盜罪
，累犯，處罰金新臺幣叁仟元，如易服勞役，以新臺幣壹仟元折
算壹日。
扣案之犯罪所得新臺幣伍拾元沒收；未扣案之犯罪所得Switch遊
戲卡帶壹個沒收，於全部或一部不能沒收或不宜執行沒收時，追
徵其價額。
    事實及理由
壹、查被告蕭博文所犯均係死刑、無期徒刑、最輕本刑為3 年以
    上有期徒刑以外之罪，其於準備程序就被訴事實為全部有罪
    之陳述，經告知簡式審判程序之旨，並聽取其與檢察官之意
    見後，本院認無不得或不宜改依簡式審判程序進行之處，爰
    依刑事訴訟法第273 條之1 第1 項、第284 條之1 之規定，
    裁定進行簡式審判程序。
貳、本案犯罪事實及證據，除下列事項應予更正、補充外，餘均
    引用附件即檢察官起訴書之記載：
一、犯罪事實欄一第4 行所載之「於民國109 年1 月23日執行完
    畢」，應更正、補充為「於民國109 年1 月21日執行完畢（
    接續執行另案罰金刑易服勞役，於同年月23日出監）」。
二、補充「被告蕭博文於110 年10月21日本院準備程序及審理中
    之自白（參本院卷所當日各該筆錄）」為證據。
叁、論罪科刑：
一、核被告所為，係犯刑法第320 條第1 項之竊盜罪及同法第32
    1 條第1 項第1 款之侵入住宅竊盜罪。又被告有前述更正、
    補充附件犯罪事實欄一所載之科刑及執行紀錄，此有臺灣高
    等法院被告前案紀錄表1 份在卷可參，其於有期徒刑執行完
    畢5 年內，故意再犯本件各該竊盜犯行而皆構成累犯，考量
    其有多次竊盜案件，而經法院論罪科刑之個案情節，顯見其
    有一再觸犯同類犯罪之特別惡性，以及對刑罰反應力較為薄
    弱之情狀，並參酌司法院大法官會議解釋第775 號解釋意旨
    ，認就其本件所犯之各罪加重最低本刑，與憲法罪刑相當之
    原則無違，依刑法第47條第1 項規定加重其刑。被告犯上開
    二罪間，犯意各別，行為互殊，自應分論併罰。
二、審酌被告係具備一般智識程度及社會歷練之成年人，對於不
    得以竊盜等非法方式侵害他人財物之情，自當瞭然於胸，卻
    不思付出自身勞力或技藝，循合法、正當之途徑取得所需，
    而恣意竊取他人所有之財物，缺乏基本之法治觀念，其中更
    有侵入住宅而為之，對他人家宅安寧及財產安全造成危害，
    皆有不該，兼衡被告之素行、犯罪之目的、手段、教育程度
    、職業、家庭經濟與生活狀況、所竊取財物之價值或金錢之
    數額，以及被告犯後始終坦認全部犯行，態度勉可等一切情
    狀，分別量處如主文第1 項所示之刑，並就罰金刑部分諭知
    如易服勞役之折算標準，以資處罰。
肆、被告實行附件犯罪事實欄一、（一）、（二）所示竊盜犯行
    ，分別竊得之Switch遊戲卡帶1 個及新臺幣合計50元，概屬
    其犯罪所得，未見實際合法發還被害人林小雯、林志鴻之事
    證，基於任何人不能保有犯罪所得之立法原則，自應於主文
    第2 項宣告沒收，且於全部或一部不能沒收或不宜執行沒收
    時，追徵其價額。
伍、本判決係依刑事訴訟法第310 條之2 及第454 條所製作之簡
    化判決，依法僅需記載犯罪事實、證據名稱及應適用之法條
    ，並得以簡略方式為之，如認定之犯罪事實、證據及應適用
    之法條，與檢察官起訴書之記載相同者，得引用之，附此敘
    明。
據上論斷，應依刑事訴訟法第273 條之1 第1 項、第299 條第1
項前段、第310 條之2 、第454 條（本件依刑事判決精簡原則，
僅記載程序法條文），判決如主文。
本案經檢察官王聖涵偵查起訴，由檢察官陳炎辰到庭執行公訴。
中    華    民    國    110   年    11    月    11    日
                  刑事第二十四庭  法  官  李俊彥
以上正本證明與原本無異。
如不服本判決，應於判決送達後20日內敘明上訴理由，向本院提
出上訴狀（應附繕本），上訴於臺灣高等法院。其未敘述上訴理
由者，應於上訴期間屆滿後20日內向本院補提理由書「切勿逕送
上級法院」。
                                  書記官  林慈恩
中    華    民    國    110   年    11    月    11    日
附錄本判決論罪之法律條文：
中華民國刑法第320 條
意圖為自己或第三人不法之所有，而竊取他人之動產者，為竊盜
罪，處5 年以下有期徒刑、拘役或50萬元以下罰金。
意圖為自己或第三人不法之利益，而竊佔他人之不動產者，依前
項之規定處斷。
前二項之未遂犯罰之。
　
中華民國刑法第321 條
犯前條第1 項、第2 項之罪而有下列情形之一者，處6 月以上5
年以下有期徒刑，得併科50萬元以下罰金：
一、侵入住宅或有人居住之建築物、船艦或隱匿其內而犯之。
二、毀越門窗、牆垣或其他安全設備而犯之。
三、攜帶兇器而犯之。
四、結夥三人以上而犯之。
五、乘火災、水災或其他災害之際而犯之。
六、在車站、港埠、航空站或其他供水、陸、空公眾運輸之舟、
    車、航空機內而犯之。
前項之未遂犯罰之。
--------------------------------------------------------
附件：
臺灣新北地方檢察署檢察官起訴書
                                     110年度偵字第8096號
                                    110年度偵字第10489號
    被      告  蕭博文  男  54歲（民國00年0月00日生）
                        籍設新北市○○區○○路00號
                        (新北市土城戶政事務所)
                        居新北市○○區○○街000巷00弄0號
                        3樓
                        (另案於法務部矯正署臺北看守所羈
                        押中)
                        國民身分證統一編號：Z000000000號
上列被告因竊盜案件，已經偵查終結，認應提起公訴，茲將犯罪
事實及證據並所犯法條分敘如下：
        犯罪事實
一、蕭博文前因竊盜案件，分別經臺灣新北地方法院以108 年度
    審簡字第296 號、108 年度簡字第4090號判決判處有期徒刑
    3 月、3 月，並經同法院裁定定應執行有期徒刑5 月確定，
    於民國109 年1 月23日執行完畢。詎其仍不知悔改，復意圖
    為自己不法之所有，分別於（一）109 年8 月30日10時6 分
    許，見林小雯位於新北市○○區○○街000 巷00弄0 號1 樓
    之住處大門未上鎖，即侵入林小雯之上址住處，趁林小雯在
    上址住處房間不注意之際，徒手竊取林小雯所有放置在客廳
    沙發上之皮包1 個（內含價值新臺幣【下同】1000元之Swit
    ch遊戲卡帶1 個），得手後，旋即騎乘車牌號碼000-0000號
    普通重型機車逃離現場。嗣林小雯於同日17時55分許，經警
    通知其上開皮包為他人拾獲，且經林小雯之鄰居傅美珠告知
    而發現上開皮包遭竊，經報警處理，且為警調閱現場及附近
    監視器錄影畫面，始循線查悉上情。（二）110 年1 月27日
    凌晨1 時37分許，在新北市○○區○○街000 巷00號前，見
    林志鴻所經營六角廣告有限公司所有停放在該處之車牌號碼
    000-0000號自用小客貨車未上鎖，即乘無人注意之際，開啟
    上開自用小客貨車車門進入該車後，徒手竊取車內之硬幣共
    計50元，得手後，仍停留在上開車內，適為林志鴻之鄰居柯
    永忠發現，隨即報警到場處理，經警當場扣得50元硬幣，且
    為於同日6 時許通知林志鴻到場，並調閱現場監視器錄影畫
    面，始悉上情。
二、案經新北巿政府警察局新莊分局、新北巿政府警察局海山分
    局報告偵辦。
        證據並所犯法條
一、證據名稱與待證事實：
┌──┬───────────┬────────────┐
│編號│       證據名稱       │       待證事實         │
├──┼───────────┼────────────┤
│1   │被告蕭博文於警詢及偵查│被告坦承於上開犯罪事實( │
│    │中之自白              │一)、(二)之時、地，竊取 │
│    │                      │上開犯罪事實(一)、(二)之│
│    │                      │財物等事實。            │
├──┼───────────┼────────────┤
│ 2  │被害人林小雯於警詢中之│被告所犯犯罪事實(一)部分│
│    │指述                  │之事實。                │
├──┼───────────┼────────────┤
│ 3  │被害人林志鴻於警詢及偵│被告所犯犯罪事實(二)部分│
│    │查中之指述            │之事實。                │
├──┼───────────┼────────────┤
│ 4  │證人傅美珠於警詢中之證│被告於犯罪事實(一)之時間│
│    │述                    │，在被害人林小雯上址住處│
│    │                      │前來往張望之事實。      │
├──┼───────────┼────────────┤
│ 5  │證人柯永忠於警詢中之證│被告於犯罪事實(二)之時、│
│    │述                    │地，竊取犯罪事實(二)硬幣│
│    │                      │之事實。                │
├──┼───────────┼────────────┤
│ 6  │上開犯罪事實(一)之現場│證明被告於犯罪事實(一)之│
│    │及附近監視器錄影翻拍畫│時、地，竊取犯罪事實(一)│
│    │面4 張                │物品之事實。            │
├──┼───────────┼────────────┤
│ 7  │上開犯罪事實(二)之現場│證明被告於犯罪事實(二)之│
│    │監視器錄影翻拍畫面9 張│時、地，竊取犯罪事實(二)│
│    │、新北巿政府警察局海山│硬幣之事實。            │
│    │分局江翠所扣押筆錄、新│                        │
│    │北巿政府警察局海山分局│                        │
│    │扣押物品目錄表各1 份  │                        │
└──┴───────────┴────────────┘
二、核被告就犯罪事實（一）所為，係犯刑法第321 條第1 項第
    1 款之侵入住宅竊盜罪嫌；被告就犯罪事實（二）所為，係
    犯刑法第320 條第1 項之竊盜罪嫌。其先後2 次犯行，犯意
    各別，行為互殊，請予分論併罰。又被告前有如事實欄所載
    之犯罪科刑及執行情形，有刑案資料查註紀錄表在卷可參，
    其於有期徒刑執行完畢後，5 年以內故意再犯本件有期徒刑
    以上之罪，為累犯，請參照大法官會議釋字第775 號解釋意
    旨，審酌是否依刑法累犯規定加重其刑。
三、依刑事訴訟法第251 條第1 項提起公訴。
    此  致
臺灣新北地方法院
中    華    民    國   110    年    4     月    9     日
                              檢  察  官  王聖涵